【裁判字號】    98,財管,12
【裁判日期】    980512
【裁判案由】    指定遺產管理人
【裁判全文】
臺灣花蓮地方法院民事裁定              98年度財管字第12號
聲  請  人  內政部東區老人之家
法定代理人  甲○○
代  理  人  丁○○
相  對  人  戊○○    生前最後.
相  對  人  丙○○    生前最後.
相  對  人  己○      生前最後.
相  對  人  乙○○    生前最後.
相  對  人  庚○○    生前最後.
上列聲請人聲請指定遺產管理人事件，本院裁定如下：
    主  文
選任聲請人為被繼承人戊○○（男、民國○○年○○月○○日生、身
分證統一編號：Ｚ000000000號、生前最後住所：花蓮縣新城鄉○○村○○路28巷2號）、丙○○（女、民國○○年○月○○日生、身
分證統一編號：Ｚ000000000號、生前最後住所：花蓮縣新城鄉○○村○○路28巷2號）、己○（女、民國○○年○○月○○日生、身
分證統一編號：Ｚ000000000號、生前最後住所：花蓮縣新城鄉○○村○○路28巷2號）、庚○○（男、民國○○年○月○○日生、身
分證統一編號：Ｚ000000000號、生前最後住所：花蓮縣新城鄉○○村○○路28巷2號）之遺產管理人。
准對被繼承人戊○○、丙○○、己○、庚○○之繼承人
為承認繼承之公示催告。
被繼承人戊○○、丙○○、己○、庚○○之繼承人，應
自前項公示催告最後登載新聞紙之日起，參年內承認繼承，上述
期限屆滿，無繼承人承認繼承時，被繼承人戊○○、丙○○
、己○、庚○○之遺產，於清償債權，並交付遺贈物後，如
有剩餘即歸屬國庫。
准對被繼承人戊○○、丙○○、己○、庚○○之債權人
、受遺贈人為公示催告。
被繼承人戊○○、丙○○、己○、庚○○之債權人及受
遺贈人，應自本公示催告最後登載新聞紙之日起壹年貳月內，報
明債權及為願受遺贈與否之聲明，如不於上述期間內為報明或聲
明者，僅得就賸餘遺產行使其權利。
其餘聲請駁回。
聲請程序費用由被繼承人戊○○、丙○○、己○、庚○○之遺產負擔。
    理  由
一、按繼承開始時，繼承人有無不明，而無親屬會議或親屬會議
    未於一個月內選定遺產管理人者，利害關係人得聲請法院選
    任遺產管理人，此民法第1177條、第1178條第2項分別定有
    明文。
二、本件聲請意旨略以：被繼承人戊○○於民國98年1月27日死
    亡，被繼承人丙○○於97年9月6日死亡，被繼承人己○於97
    年8月1日死亡，被繼承人乙○○98年1月18日死亡，被繼承
    人庚○○於98年4月17日死亡，前均為聲請人之院民，且遺
    有財產，其中戊○○遺款共計新台幣（下同）26,106元，丙○○遺款共計152,502元、己○遺款共計400元、乙○○遺款
    共計25,431元、庚○○遺款共計40,251元，茲因戊○○、丙○○、己○、乙○○、庚○○均無法定繼承人或繼承人失聯
    ，無法選定遺產管理人，為此聲請法院選任聲請人為遺產管
    理人，並聲請對被繼承人戊○○、丙○○、己○、乙○○、
    庚○○之繼承人、債權人及受遺贈人為公示催告等語。
三、經查，聲請人關於被繼承人戊○○、丙○○、己○、庚○○
    之上開主張，業據其提出除戶戶籍謄本、戶籍登記簿、戶籍
    登記申請書、存款存摺等件為證，堪可信實，是被繼承人戊○○、丙○○、己○、庚○○於臺灣地區之繼承人有無不明
    ，依上開說明，聲請人以利害關係人地位聲請選任遺產管理
    人，於法並無不合，應予准許。本院斟酌戊○○、丙○○、
    己○、庚○○之遺產僅餘上開存款，金額非鉅，又戊○○、
    丙○○、己○、庚○○為聲請人之院民，長期於聲請人處所
    居住生活，管理遺產之程序複雜且任務繁重，本院認選任聲
    請人為遺產管理人為適當，並准許對被繼承人戊○○、丙○○、己○、庚○○之繼承人、債權人及受遺贈人為公示催告
    。
四、至被繼承人乙○○部分，查乙○○前於65年間曾收養林一郎
    為養子，此有聲請人提出之戶籍登記簿附卷可稽（詳卷第34
    、39頁），是乙○○繼承人之有無尚非不明，核與民法第11
    77條之要件不符，是聲請人對於被繼承人乙○○請求選任遺
    產管理人，於法未合，應予駁回。
五、依非訟事件法第9條、第21條第2項、民事訴訟法第85條第1
    項、第79條，裁定如主文。
中    華    民    國    98    年    5     月    12    日
                        臺灣花蓮地方法院家事法庭
                              法      官  陳燁真
以上正本係照原本作成。
如不服本裁定，應於裁定送達後10日內向本院提出抗告狀（應抄
附繕本），並繳納抗告費新臺幣壹仟元。
中    華    民    國    98    年    5     月    13    日
                              法院書記官  陳蓮茹


司法院資訊處製作；財團法人民間司法改革基金會備份。
